---
title: "Lab4"
format:
  md:
    output-file: README.md
editor: visual
---

## Цель Работы

1.  Закрепить практические навыки использования языка программирования R для обработки данных
2.  Закрепить знания основных функций обработки данных экосистемы tidyverse языка R
3.  Закрепить навыки исследования метаданных DNS трафика

## Ход работы

```{r}
library('dplyr')
```

1.Импорт данных из файлов dns.log и header.csv

```{r}
dns <- read.csv("dns.log",sep ='\t')
dns
```

```{r}
header <- read.csv("header.csv")
header
```

2.Добавьте пропущенные данные о структуре данных (назначении столбцов)

```{r}
names(dns) <- c("ts", "uid", "idoh", "orp", "ideh", "rep","proto", "trans_id","query","qclass", "qclass_name", "qtype", "qtype_name", "rcode","rcode_name", "AA", "TC","RD","RA","Z","answer","TTLs","rejected")
```

3.Преобразуйте данные в столбцах в нужный формат

4.Просмотрите общую структуру данных с помощью функции glimpse()

```{r}
glimpse(dns)
```

5.Сколько участников информационного обмена в сети Доброй Организации? юзеров:

```{r}
select(dns,uid) %>% group_by(uid) %>% count() %>% nrow()

```

Пк:

```{r}
a <- dns %>% filter(idoh != 'NA', ideh != 'NA', idoh != ideh) %>% select(idoh) %>% unique() 
b <-  dns %>% filter(idoh != 'NA', ideh != 'NA', ideh != idoh) %>% select(ideh) %>% unique()
c <- a <- b
c %>% count()
```

6.Какое соотношение участников обмена внутри сети и участников обращений к внешним ресурсам?

```{r}
a <- filter(dns, qtype_name == 'A'| qtype_name == 'AA' | qtype_name =='AAA' | qtype_name == 'AAAA') %>% group_by(uid) %>% count() %>% nrow() 
b <- filter(dns, qtype_name != 'A', qtype_name !='AA', qtype_name !='AAA', qtype_name !='AAAA') %>% group_by(uid) %>% count() %>% nrow()
b/a

```

7.Найдите топ-10 участников сети, проявляющих наибольшую сетевую активность.

```{r}
select(dns,uid) %>% group_by(uid) %>% count() %>% arrange(desc(n)) %>% head(10)

```

8.Найдите топ-10 доменов, к которым обращаются пользователи сети и соответственное количество обращений.

```{r}
top_10 <- dns %>% filter(query !='-', qtype_name == 'A'| qtype_name == 'AA' | qtype_name =='AAA' | qtype_name == 'AAAA') %>% select(query) %>% group_by(query) %>% count() %>% arrange(desc(n)) %>% head(10)
top_10
```

9.Опеределите базовые статистические характеристики (функция summary()) интервала времени между последовательным обращениями к топ-10 доменам.

```{r}

summary(diff((dns %>% filter(tolower(query) %in% top_10$query) %>% arrange(ts))$ts))
```

10.Часто вредоносное программное обеспечение использует DNS канал в качестве канала управления, периодически отправляя запросы на подконтрольный злоумышленникам DNS сервер. По периодическим запросам на один и тот же домен можно выявить скрытый DNS канал. Есть ли такие IP адреса в исследуемом датасете?

```{r}
idc <- dns %>%
  group_by(ip = tolower(idoh), domain = tolower(query)) %>%
  summarise(total = n()) %>%
  filter(total > 1)
unique(idc$ip)%>% head()

```

11.Определите местоположение (страну, город) и организацию-провайдера для топ-10 доменов. Для этого можно использовать сторонние сервисы, например https://v4.ifconfig.co.

1 teredo.ipv6.microsoft.com - США, Де-Мойн

2 tools.google.com - США, Маунтин-Вью

3 www.apple.com - США, Купертино

4 safebrowsing.clients.google.com - США, Маунтин-Вью

5 imap.gmail.com - США, Истон

6 stats.norton.com - Великобритания, Вашингтон

7 www.google.com - США, Моунтайн-Вью

8 ratings-wrs.symantec.com - США, Редмонд

9 api.twitter.com - США, Сан-Франциско

10 api.facebook.com - США, Менло-Парк

Вывод

Закрепил навыки исследования метаданных DNS файла
