---
title: "Lab2"
format:
  md:
    output-file: README.md
editor: visual
---
## Цель работы

1.  Развить практические навыки использования языка программирования R для обработки данных
2.  Закрепить знания базовых типов данных языка R
3.  Развить пркатические навыки использования функций обработки данных пакета dplyr -- функции select(), filter(), mutate(), arrange(), group_by()

## Ход работы
```{r}
library(dplyr)
```
## Ответы на вопросы

1.Сколько строк в датафрейме?
```{r}
starwars %>% nrow()
```
2.Сколько столбцов в датафрейме?
```{r}
starwars %>% ncol()

```
3.Как посмотреть примерный вид датафрейма?
```{r}
starwars %>% glimpse()
```
4.Сколько уникальных рас персонажей (species) представлено в данных?
```{r}
unique(starwars$species)
```
5.Найти самого высокого персонажа.
```{r}
starwars |> slice_max(height)
```
6.Найти всех персонажей ниже 170.
```{r}
starwars |> filter(height < 170)
```
7.Подсчитать ИМТ (индекс массы тела) для всех персонажей. ИМТ подсчитать по формуле I = m/h2, где m -- масса (weight), а h -- рост (height).
```{r}
starwars %>% mutate("IMT" = mass/height*height)
```
8.Найти 10 самых "вытянутых" персонажей. "Вытянутость" оценить по отношению массы (mass) к росту (height) персонажей.
```{r}
starwars |> mutate("vitanytost" = mass/height) |> slice_max(vitanytost,n=10)
```
9.Найти средний возраст персонажей каждой расы вселенной Звездных войн.
```{r}
starwars %>%na.omit() %>%group_by(species) %>%summarise("MA" = mean(birth_year)) 
```
10.Найти самый распространенный цвет глаз персонажей вселенной Звездных войн.
```{r}
starwars %>%group_by(eye_color) %>%summarise("BC" = n() ) %>%slice_max(BC)
```
11.Подсчитать среднюю длину имени в каждой расе вселенной Звездных войн.
```{r}
starwars %>%mutate("LN" = nchar(name)) %>%group_by(species) %>%summarise(mean(LN))
```

## Вывод

Научился пользоваться на практике функциями обработки данных пакета dplyr