---
title: "Lab6"
format:
  md:
    output-file: README.md
editor: visual
---
Исследование вредоносной активности в домене Windows

## Цель Работы

1.  Закрепить навыки исследования данных журнала Windows Active Directory
2.  Изучить структуру журнала системы Windows Active Directory
3.  Зекрепить практические навыки использования языка программирования R для обработки данных
4.  Закрепить знания основных функций обработки данных экосистемы tidyverse языка R

## Ход работы
1.Импорт данных в R
```{r}
library('dplyr')
library('jsonlite')
library('tidyr')
library('xml2')
library('rvest')
```
```{r}
url <- "https://storage.yandexcloud.net/iamcth-data/dataset.tar.gz"
download.file(url, destfile = tf <- tempfile(fileext = ".tar.gz"), mode = "wb")
temp_dir <- tempdir()
untar(tf, exdir = temp_dir)
json_files <- list.files(temp_dir, pattern="\\.json$", full.names = TRUE, recursive = TRUE)
data <- stream_in(file(json_files))
```
2.Привести датасеты в вид "аккуратных данных", преобразовать типы столбцов в соответствии с типом данных

```{r warning=FALSE}
data <- data %>%
  mutate(`@timestamp` = as.POSIXct(`@timestamp`, format = "%Y-%m-%dT%H:%M:%OSZ", tz = "UTC")) %>%
  rename(timestamp = `@timestamp`, metadata = `@metadata`)
```

3.Просмотрите общую структуру данных с помощью функции glimpse()

```{r}
data %>% glimpse
```

4.Раскройте датафрейм избавившись от вложенных датафреймов. Для обнаружения таких можно использовать функцию dplyr::glimpse() , а для раскрытия вложенности -- tidyr::unnest() . Обратите внимание, что при раскрытии теряются внешние названия колонок -- это можно предотвратить если использовать параметр tidyr::unnest(..., names_sep = ).

```{r}
data_unnested <- data %>%
  unnest(c(metadata, event, log, winlog, ecs, host, agent), names_sep = ".")
data_unnested %>% glimpse
```

5.Минимизируйте количество колонок в датафрейме -- уберите колоки с единственным значением параметра.

```{r}
data_clear <- data_unnested %>%
  select(-metadata.beat, -metadata.type, -metadata.version, -metadata.topic, 
         -event.kind, -winlog.api, -agent.ephemeral_id, -agent.hostname, 
         -agent.id, -agent.version, -agent.type)
data_clear %>% glimpse
```

6.Какое количество хостов представлено в данном датасете?

```{r}
data_clear %>%
  select(host.name) %>%
  unique
```

7.Подготовьте датафрейм с расшифровкой Windows Event_ID, приведите типы данных к типу их значений.

```{r}
webpage_url <- "https://learn.microsoft.com/en-us/windows-server/identity/ad-ds/plan/appendix-l--events-to-monitor"
webpage <- xml2::read_html(webpage_url)
event_df <- rvest::html_table(webpage)[[1]]
event_df %>% glimpse
```

```{r warning=FALSE}
event_df <- event_df %>%
  mutate_at(vars(`Current Windows Event ID`, `Legacy Windows Event ID`), as.integer) %>%
  rename(c(Current_Windows_Event_ID = `Current Windows Event ID`, 
           Legacy_Windows_Event_ID = `Legacy Windows Event ID`, 
           Potential_Criticality = `Potential Criticality`, 
           Event_Summary = `Event Summary`))
event_df %>% glimpse
```

8.Есть ли в логе события с высоким и средним уровнем значимости? Сколько их?

```{r}
event_df %>% 
  group_by(Potential_Criticality) %>%
  summarize(count = n()) %>%
  arrange(desc(count))
```

Событий со средним уровнем значимости: 79; Cобытий с высоким уровнем значимости: 9

## Оценка результата

В результате лабораторной работы были выполнены задания по анализу данных трафика Wi-Fi сетей

## Вывод

В ходе лабораторной работы были импортированы, подготовлены, проанализированы данные трафика Wi-Fi сетейц